【裁判字號】    92,交聲,1028
【裁判日期】    921111
【裁判案由】    違反道路交通管理處罰條例聲明異議
【裁判全文】
臺灣士林地方法院交通事件裁定                  九十二年度交聲字第一二八號
    原處分機關  交通部公路總局臺北區監理所基隆監理站
    受 處分 人
    即 異議 人  通豪通運有限公司
    法定代理人  張志豪
右列受處分人因違反道路交通管理處罰條例案件，對於交通部公路總局台北區監理所
基隆監理站中華民國九十二年十月二十三日所為之處分（原處分案號：基監字第裁四
二－ＺＩ0000000號），聲明異議，本院裁定如左：
    主  文
異議駁回。
    理  由
一、按汽車駕駛人駕駛聯結車、大客車、大貨車，有於駕駛執照吊扣期間駕車者，汽
    車所有人及駕駛人各處新臺幣（下同）四萬元以上八萬元以下罰鍰，並當場禁止
    該汽車駕駛人繼續駕駛及扣留其車輛牌照，汽車所有人並吊扣其汽車牌照三個月
    ，道路交通管理處罰條例第二十一條之一第一項第七款、第三項定有明文。
二、本件駕駛人張沛霖因前曾於六個月內違規記點共達六點以上，經交通部公路總局
    臺北區監理所自民國九十二年五月十四日起至同年六月十三日止吊扣駕駛執照一
    個月，竟仍於九十二年六月十日下午三時四十分許，駕駛受處分人即異議人通豪
    通運有限公司之所有車號二二八－ＧＥ營業用半聯結車，行經國道一號北上九點
    四公里處，經警舉發於駕駛執照吊扣期間仍駕車行駛公路，乃依修正前道路交通
    管理處罰條例第二十一條之一第一項第七款規定當場掣單舉發，嗣受處分人於應
    到案日期前到案，原處分機關乃依前揭修正前道路交通管理處罰條例第二十一條
    之一第一項第七款、第三項規定並依違反道路管理事件統一裁罰基準及處理細則
    第二條所定之標準表於九十二年十月二十三日從輕裁處異議人六萬元罰鍰。
三、異議意旨固承認駕駛人張沛霖有於駕照吊扣期間仍駕駛異議人所有營業半聯結車
    行駛公路之行，惟仍辯稱：此乃係駕駛人之責任，與異議人公司無關云云，惟查
    ：駕駛人於駕照吊扣期間仍違規駕駛聯結車行駛公路，依首揭法條規定，乃係併
    罰駕駛人（行為人）及「車輛所有人」，其立法目的乃在於聯結車等大型車輛，
    其不論體積、重量均較一般小客車為巨，對於交通往來之安全影響甚大，對於駕
    駛之駕駛資格自需嚴格把關，故於法律上尚課以汽車所有人注意之義務，亦即汽
    車所有人必須注意不能將車輛交付沒有駕駛資格或駕駛資格暫時遭公路主管機關
    停止之車輛駕駛人，以求由根本上防止無駕駛資格者駕駛該等大型車輛，故該條
    實為維護交通安全所為之技術性、必要性規定甚明。本件受處分人乃係使用聯結
    車營業之公司，需經常使用駕駛人代為駕駛車輛營利，自應依照前揭法規規定，
    注意駕駛人之駕駛資格，然其竟將車輛交付予駕照遭吊扣之駕駛使用，自有疏失
    ，自應依前揭規定加以處罰。原處分機關因而適用首揭規定裁處受處分人罰鍰六
    萬元，並吊扣汽車牌照三月，核無違誤，本件受處分人之異議為顯無理由，自應
    將其異議駁回。
四、據上論斷，應依道路交通案件處理辦法第十九條，裁定如主文。
中     華      民      國    九十二    年      十一     月     十一     日
                                   臺灣士林地方法院交通法庭
                                       法  官  王  沛  雷
右正本證明與原本無異。
如不服本裁定應於送達後五日內向本院提出抗告狀。
                                       書記官  詹  志  鵬
中     華      民      國    九十二    年      十一     月     十三     日


司法院資訊處製作；財團法人民間司法改革基金會備份。
